臺灣高雄地方法院刑事判決　　　　　　　96年度訴字第5227號
公　訴　人　台灣高雄地方法院檢察署檢察官
被　　　告　乙○○
上列被告因毒品危害防制條例案件，經檢察官提起公訴（96年度
毒偵字第8686號），本院依簡式審判程序判決如下：
    主  文
乙○○施用第一級毒品，累犯，處有期徒刑壹年貳月，扣案之海
洛因壹包（驗後淨重壹點肆捌公克，及內含海洛因之包裝袋壹個
）沒收銷燬。又施用第二級毒品，累犯，處有期徒刑陸月。應執
行有期徒刑壹年陸月，扣案之海洛因壹包（驗後淨重壹點肆捌公
克，及內含海洛因之包裝袋壹個）沒收銷燬。
    事  實
一、乙○○曾因施用毒品案件，經本院以民國88年度毒聲字第17
    90號裁定令入戒治處所施以強制戒治，於89年8 月11日執行
    完畢釋放。又因施用毒品案件，經本院以91年度毒聲字第51
    74號裁定令入戒治處所施以強制戒治，於92年8 月20日執行
    完畢。上開案件並經最高法院以94年度台非字第73號判決判
    處有期徒刑9 月確定。又因轉讓毒品及施用毒品犯行，經本
    院以92年度訴字第187 號、93年度訴字第1497號判決，分別
    判處有期徒刑6 月、1 年確定。上開3 罪之刑，經本院以95
    年度聲字第2641號裁定應執行有期徒刑2 年2 月確定，於95
    年5 月11日假釋出監，於95年8 月26日假釋期滿，假釋未經
    撤銷，視為執行完畢。猶不知戒絕毒癮，明知海洛因及甲基
    安非他命分別係毒品危害防制條例第2 條第2 項第1 款及第
    2 款所分別明定之第一級及第二級毒品，不得持有、施用，
    竟於上開強制戒治執行完畢後5 年內，復基於施用第一級毒
    品海洛因之犯意，於96年9 月18日晚間7 時許，在高雄縣大
    樹鄉○○村○○街93巷6 之1 號住處，以將海洛因摻入針筒
    加水稀釋後，注射血管之方式，施用海洛因1 次。另基於施
    用第二級毒品甲基安非他命之犯意，於同日晚間7 時後某時
    ，亦在上址住處，以將甲基安非他命置於玻璃球內，以燒烤
    之方式產生煙霧，吸食煙霧之方式，施用甲基安非他命1 次
    ，海洛因及甲基安非他命係分別施用。嗣於96年9 月19日上
    午11時50分許，在高雄縣鳳山市○○路253 巷口為警查獲，
    並扣得海洛因1 包（驗後淨重1.48公克，及內含海洛因之包
    裝袋1 個），經採集其尿送驗，檢驗結果呈嗎啡及甲基安非
    他命之陽性反應，而知上情。
二、案經高雄縣政府警察局鳳山分局報請臺灣高雄地方法院檢察
    署檢察官偵查起訴。
    理  由
一、前開事實，業據被告乙○○於本院審理時坦承不諱（見本院
    卷第31頁），且經警採集其尿液送台灣檢驗科技股份有限公
    司檢驗結果，被告尿液呈嗎啡及甲基安非他命陽性反應，有
    該公司所出具之濫用藥物尿液檢驗報告1 紙附卷可稽（見偵
    卷第10頁）。而上開白色粉末確係海洛因，亦有法務部調查
    局鑑定書在卷可證（見偵卷第13頁）爰審酌：(一)氣相層析質
    譜儀（GC／MS）乃目前就藥物篩檢結果必須進一步確認時最
    常採用之確認方法，因此在良好的操作條件之下，以氣相層
    析質譜儀作藥物及其代謝物之定性及定量分析，幾乎不會有
    偽陽性反應產生，業經行政院國軍退除役官輔導委員會台北
    榮民總醫院於83年4 月7 日以（83）北總內字第03059 號函
    示明確。(二)又海洛因係嗎啡經化學合成之半人工合成品，毒
    性倍於嗎啡，其經吸食或施打入人體，經新陳代謝作用又分
    解成嗎啡，故海洛因在進入人體後，均以嗎啡型態排於尿液
    中，故於吸食或施打海洛因者尿液中，可檢出嗎啡陽性反應
    ，業經憲兵司令部80年5 月7 日以（80）鑑驗字第1746號函
    示明確。(三)而甲基安非他命經口服投與後約百分之70於24小
    時內自尿中排出，約百分之90於96小時內自尿中排出，且甲
    基安非他命成分之檢出與其投與方式、投與量、個人體質、
    採尿時間與檢測儀器之精密度等諸多方式有關，因此僅憑尿
    液中呈甲基安非他命陽性反應，並無法確實推算吸食時間距
    採集時間之長短，惟依上述資料推斷，最長不會超過4 日即
    96小時，亦經行政院衛生署藥物食品檢驗局81年2 月8 日81
    藥檢一字第001156號函示明確。從而，被告尿液經以氣相層
    析質譜儀鑑驗後，結果分呈嗎啡及甲基安非他命陽性反應，
    已如前述，是依前開函示意旨，被告自白核與事實相符。又
    被告前因施用毒品案件，經本院以91年度毒聲字第5174號裁
    定令入戒治處所施以強制戒治，於92年8 月20日執行完畢之
    事實，有臺灣高等法院被告前案紀錄表在卷可憑，是被告於
    上開強制戒治執行完畢釋放5 年後再犯本罪，應依法論科。
    從而，本案事證明確，被告犯行堪予認定。
二、核被告所為，係犯毒品危害防制條例第10條第1 項之施用第
    一級毒品及同條例第10條第2 項之施用第二級毒品罪。被告
    持有第一、二級毒品之行為，已為其後施用之高度行為所吸
    收，均不另論罪。被告所犯上開施用第一級及第二級毒品罪
    ，犯意各別，罪名不同，應分論併罰。又被告曾因如事實欄
    所示犯行，經本院判決如事實欄所示罪刑確定，於95年5 月
    11日假釋出監，於95年8 月26日假釋期滿，假釋未經撤銷，
    視為執行完畢之事實，此有前開前案紀錄表可佐，是其5 年
    以內故意再犯本件有期徒刑以上之罪，均為累犯，各應依刑
    法第47條第1 項規定加重其刑。爰審酌被告前經強制戒治及
    有期徒刑執行完畢，猶不思戒除毒癮，顯見其並無堅定戒癮
    之意志，惟念其行為尚未危害他人及其犯後坦承犯行，態度
    尚稱良好等一切情狀，分別量處如主文所示之刑，並定其應
    執行刑。扣案之海洛因1 包（驗後淨重1.48公克，及內含與
    海洛因難以析離，應一併視為毒品之包裝袋1 個），係查獲
    之毒品，依毒品危害防制條例第18條第1 項前段規定，諭知
    沒收銷燬。另海洛因送驗所致之耗損，因已滅失，爰不沒收
    銷燬。
據上論斷，應依刑事訴訟法第273 條之1 第1 項、第299 條第1
項前段，毒品危害防制條例第10條第1 項、第2 項、第18條第1
項前段，刑法第11條、第47條第1 項、第51條第5 款，判決如主
文。
本案經檢察官甲○○到庭執行職務。
中    華    民    國    96    年    12    月     26   日
        　　　　　　刑事第十五庭法　官  方錦源
正本證明與原本無異。
如不服本判決，應於判決送達後10日內向本院提出上訴狀，上訴
於台灣高等法院高雄分院（須附繕本）。
中    華    民    國    96    年    12    月     26 　日
                                書記官  鄧思辰
附錄條文：
毒品危害防制條例第10條第1項、第2項：
施用第一級毒品者，處6月以上5年以下有期徒刑。
施用第二級毒品者，處3年以下有期徒刑。
